---
title: "226305 Forschungsbericht"
author: "Lukas Hannig, Leonie Kupferschmidt, Jana Prochazka, Antonia Zwicker"
date: "Wintersemester 2021"
output:
  word_document:
    toc: yes
    toc_depth: '4'
  pdf_document:
    toc: yes
    toc_depth: '4'
  html_document:
    df_print: paged
    toc: yes
    toc_depth: 4
    number_sections: yes
subtitle: Das Netzwerk der Afd BaWü
editor_options: 
  markdown: 
    wrap: 72
---

```{r setup, include=FALSE}
knitr::opts_chunk$set(echo = TRUE)
```

# Forschungsbericht

## Einleitung

Wir untersuchten Kandidaten:innen von der Landtagsliste 2021 für
Baden-Württemberg der AfD, die Abgeordneten der Landtagsfraktion 2021
Baden-Württemberg der AfD und den Vorstand der Jungen Alternative
Baden-Württemberg auf ihre Beziehungen zu rechten Organisationen.
Hierbei interessierte uns besonders, ob sich Cluster um bestimmte
Organisationen bilden. Für das Netzwerk recherchierten wir die Akteure
mit unseren ausgewählten Organisationen in Verbindung stehen. Zusätzlich
vermerkten wir in den Nodes ob der jeweilige Akteur\*in schon einmal ein
öffentliches rechtes Statement abgab, ob dieser Akteur an einer rechten
Demo teilnahm und ob er/sie ein:e Unterzeichner:in der Erfurter
Resolution oder dem Stuttgarter Aufruf ist.

### Forschungsfrage

In unserem Netzwerk beschäftigen wir uns hauptsächlich mit der Frage „
Wie stark sind die baden-württembergischen AfDler:innen mit
rechtsextremen Organisationen vernetzt?". Zusätzlich dazu gehen wir auch
auf die Folgefrage „Gibt es dabei besonders wichtige Akteure?" ein.

### Arbeitshypothesen

Für unser Forschungsprojekt gehen wir von folgenden Arbeitshypothesen
aus.

1.  Soziale Kategorisierung: Das Netzwerk teilt sich in Cliquen auf.

2.  Aktivitäts-Foki: Der Ort des sozialen Austausches wäre in unserem
    Fall die jeweilige rechtsextreme Organisation oder Demonstration.

3.  Preferential Attachment: Hier gehen wir davon aus, dass bestimmt
    Organisationen eine größere Popularität haben und dementsprechend
    von Akteuren lieber als Beziehungspartner gewählt werden.

### Forschungsdesign

Unser Forschungsdesign lehnt sich an das Rechercheprojekt der Taz zum
rechten Netzwerk der AfD und die Recherchen der Zeit Online zum
rechtsextremen Netzwerk der Beschäftigten der AfD Abgeordneten im
Bundestag an. (Rechtsextreme Parteien in Europe?)

### Literaturübersicht

### Akteure

#### Warum haben wir welche Akteure ausgewählt?

Unsere Personen sind die Kandidaten der Landtagsliste Baden-Württemberg
2021 der AfD, die Landtagsabgeordneten des 17.Landtag Baden-Württemberg
der AfD und der Vorstand der Jungen Alternative Baden-Württemberg.

Bei den Organisationen haben wir uns auf den Flügel, Christen in der
AfD, Querdenken, Identitäre Bewegung und Demo für alle festgelegt. Dazu
kommen noch die Erfurter Resolution und der Stuttgarter Aufruf, welche
wir ebenfalls als Akteure in unserem Netzwerk festgelegt haben, und auch
die AfD ist ein Akteur in unserem Netzwerk.

#### Warum haben wir welche Akteure gewählt?

Wir haben uns für die Kandidaten der Landtagsliste Baden-Württemberg und
den Abgeordneten des 17. Landtags Baden-Württemberg der AfD entschieden,
da wir unseren Fokus unseres Forschungsprojekt auf das Netzwerk in
Baden-Württemberg legen. Zusätzlich dazu repräsentieren diese Akteure
bis zu einem bestimmten Grad die AfD und dadurch auch deren Wähler.

Den Vorstand der Jungen Alternative Baden-Württemberg haben wir mit in
unser Forschungsprojekt mit aufgenommen, da sie die Jugendorganisation
der AfD ist.

Eine unserer ersten Organisationen war Christen in der AfD, da ... ?

Über Christen in der AfD wurden wir auf die Demo für alle aufmerksam und
entschieden uns dazu die Verbindungen unserer Akteure zu Demo für alle
zu untersuchen. 

Wir haben uns dazu entschieden Querdenken als einen Akteur in unser
Netzwerk mit aufzunehmen, da der AfD immer wieder Mitschuld an der
Radikalisierung der Querdenker gegeben wird.

Während unserer Recherchen trafen wir immer wieder auf die Identitäre
Bewegung, weshalb wir uns dazu entschieden diese auch als Akteur in
unser Netzwerk aufzunehmen.

Da die Erfurter Resolution als Gründungsdokument des Flügels gilt, haben
wir uns entschieden zu recherchieren ob unsere Akteure Unterzeichner
dieses Dokumentes sind.

Der Stuttgarter Aufruf steht für einen steht für eine radikaleren Kurs
der AfD in Baden-Württemberg, weshalb wir uns dafür entschieden haben
ihn in unser Netzwerk aufzunehmen.

## Hauptteil

### Datenerhebung

#### Datenzugang

#### Bereinigung des Datensatzes

#### Codebuch

### Auswertung und Analyse der Daten

Die Auswertung und Analyse der Daten erfolgte hauptsächlich in RStudio.
Wir verwenden die Bibliotheken tidyverse, igraph, knitr und visNetwork.

```{r Bibliotheken laden, echo=FALSE, message=FALSE, warning=TRUE, paged.print=FALSE}
library(tidyverse)
library(igraph)
library(knitr)
library(visNetwork)
```

Nachdem die Daten in Google Spreadsheets erfasst und als CSV-Datei
exportiert wurden, konnten diese problemlos auf Github hochgeladen
werden. Der Import in RStudio erfolgt im nächsten Schritt.

```{r Datensatz laden und igraph erstellen, echo=FALSE, message=FALSE, warning=TRUE, paged.print=FALSE}
# Github
el <- read.csv("https://raw.githubusercontent.com/hanniglu/sna-proj/main/edges", header=T, as.is=T, sep = ",")
nodes <- read.csv("https://raw.githubusercontent.com/hanniglu/sna-proj/main/nodes", header=T, as.is=T, sep = ",")
# Matrix erstellen
edgematrix <-as.matrix(el)
# igraph-Objekt
g <- graph_from_data_frame(d=edgematrix, vertices=nodes, directed=F)
```

#### Gesamtnetzwerk

Zunächst einmal verschaffen wir uns einen Überblick über das
Gesamtnetzwerk. Zur besseren Übersichtlichkeit werden die Nodes schon
einmal anhand ihrer Degree-Werte skaliert.

```{r Überischt Gesamtnetzwerk, echo=FALSE, message=FALSE, warning=TRUE, paged.print=FALSE}
gind <- degree(g, mode = "in")
E(g)[E(g)$type == "1"]$color <- "orange" 
E(g)[E(g)$type == "2"]$color <- "blue"
plot(g,
     asp=0,
     edge.arrow.size=.7, # Pfeilspitze auf .3
     edge.color="grey70", # Kantenfarbe 70% Grau
     layout=layout_with_kk, # Layout-Algorithmus Kamada-Kawai
     vertex.frame.color=NA, # keine Ränder bei den Vertices anzeigen
     vertex.label=(g)$name, # Nachnamen als Labels anzeigen
     edge.curved=curve_multiple(g), # Kanten sollen sich nicht überlagern
     main="Gesamtnetzwerk", # Hauptüberschrift
     sub="Organisation = Blau - Person = Orange", # Unterüberschrift
     vertex.size=gind*0.8+5) # Größe der Knoten
```

##### Größe des Netzwerkes

Das Netzwerk besteht insgesamt aus 46 Knoten und 87 Kanten, die
ausschließlich zwischen Personen und Organisationen liegen.

Da wir an die Größe der ausgewählten Gruppen gebunden sind, ist die
Netzwerkgröße und die Zahl der Kanten begrenzt. Würde man die Thematik
auf Bundes- oder Europaebene untersuchen könnte man gigantische
Netzwerke erheben.

##### Die wichtigsten Netzwerkwerte

Die wichtigsten Werte in einem Netzwerk werden festgestellt

```{r Netzwerk vereinfacht?, message=FALSE, warning=FALSE, paged.print=TRUE}

## Vereinfacht?
is.simple(g)

```

```{r Komponenten überprüfen, message=FALSE, warning=FALSE, paged.print=TRUE}

## Wie viele Komponenten?
is.connected(g)
components(g)
```

```{r Netzwerkdichte, message=FALSE, warning=FALSE, paged.print=TRUE}

## Dichte
edge_density(g, loops=FALSE)
```

Die Dichte des Netzwerkes beträgt 0,084.

```{r Netzwerkumfang, message=FALSE, warning=FALSE, paged.print=TRUE}

## Umfang
diameter(g)
```

Der Umfang des Netzwerkes beträgt 5

```{r längste Pfaddistanz, message=FALSE, warning=FALSE, paged.print=TRUE}

## Pfaddistanzen
farthest_vertices(g)
```

Der längste Pfad im Netzwerk führt von Querdenken zu Hr. Lobstedt und
umfasst 5 Schritte

#### Teilnetzwerke

Einige Aspekte werden in Teilnetzwerken untersucht. So lohnt sich
beispielsweise ein Blick auf diejenigen Personen, die sich rassistisch,
antisemitisch oder in sonstiger Weise rechtsextrem geäußert haben.

-   Ein oder mehrere Netzwerke mit flourish (mit der Möglichkeit zu
    filtern)

    -   Filtern nach Aktueren mit Verbindungen zu bestimmten
        Vereinigungen

    -   Filtern nach anderen Eigenschaften (bspw. Alter o.ä.)

-   *types* auf jeden Fall unterschiedlich darstellen

-   Knotengröße nach Anzahl der Verbindungen verändern

##### Nachweislich rechtsextreme Äußerungen

```{r Teilnetzwerk derer mit rechtsextremen Äußerungen, message=FALSE, warning=FALSE, paged.print=FALSE}

par(mar=c(0,0,0,0)) 
statements <- delete_vertices(g, V(g)["statements" == 2])  

E(statements)[E(statements)$type == 1]$color <- "black" 
E(statements)[E(statements)$type == 2]$color <- "blue"
edge_density(statements, loops=FALSE)
farthest_vertices(g)
statements
V(statements)
plot(statements,
     asp=0,
     vertex.size=7,
     edge.arrow.size=.7, # Pfeilspitze auf .3
     edge.color="grey70", # Kantenfarbe 70% Grau
     layout=layout_with_fr, # Layout-Algorithmus Kamada-Kawai
     vertex.frame.color= "grey70", # keine Ränder bei den Vertices anzeigen
     vertex.label=(statements)$name, # Nachnamen als Labels anzeigen
     edge.curved=curve_multiple(statements), # Kanten sollen sich nicht überlagern
     main="Teilnetzwerk rechtsextreme Äußerungen", # Hauptüberschrift
     sub="-") # Unterüberschrift

```

Das Netzwerk unterscheidet sich weder in der Dichte, noch in der

```{r Teilnetzwerk , message=FALSE, warning=FALSE, paged.print=FALSE}
par(mfrow=c(1,2.5), mar=c(0,0,2,1))
vertex_attr(g)$sex

male <- delete.vertices(g, E(g)["sex" == 2])

fem <- delete.vertices(g, E(g)["sex" == 1])

vertex_attr(fem)$sex 

plot(male,
     asp=0,
     edge.arrow.size=.7, # Pfeilspitze auf .3
     edge.color="grey70", # Kantenfarbe 70% Grau
     layout=layout_with_kk, # Layout-Algorithmus Kamada-Kawai
     vertex.frame.color=NA, # keine Ränder bei den Vertices anzeigen
     vertex.label=(male)$name, # Nachnamen als Labels anzeigen
     edge.curved=curve_multiple(male), # Kanten sollen sich nicht überlagern
     main="Teilnetzwerk Männer", # Hauptüberschrift
     sub="-") # Unterüberschrift

plot(fem,
     asp=0,
     edge.arrow.size=.7, # Pfeilspitze auf .3
     edge.color="grey70", # Kantenfarbe 70% Grau
     layout=layout_with_kk, # Layout-Algorithmus Kamada-Kawai
     vertex.frame.color=NA, # keine Ränder bei den Vertices anzeigen
     vertex.label=(fem)$name, # Nachnamen als Labels anzeigen
     edge.curved=curve_multiple(fem), # Kanten sollen sich nicht überlagern
     main="Teilnetzwerk Frauen", # Hauptüberschrift
     sub="-") # Unterüberschrift

par(mfrow=c(1,1), mar=c(0,0,0,0))
```

```{r Teilnetzwerk aller weiblichen Abgeordneten und Organisationen, message=FALSE, warning=FALSE, paged.print=FALSE}

fem <- delete.vertices(g, E(g)["sex" == 1])
list.vertex.attributes(g) 
vertex_attr(g)$sex 
plot(fem,
     asp=0,
     edge.arrow.size=.7, # Pfeilspitze auf .3
     edge.color="grey70", # Kantenfarbe 70% Grau
     layout=layout_with_kk, # Layout-Algorithmus Kamada-Kawai
     vertex.frame.color=NA, # keine Ränder bei den Vertices anzeigen
     vertex.label=(g)$name, # Nachnamen als Labels anzeigen
     edge.curved=curve_multiple(g), # Kanten sollen sich nicht überlagern
     main="Teilnetzwerk Frauen", # Hauptüberschrift
     sub="-") # Unterüberschrift

```

AfD als Standard Junge Alternative Identitäre Bewegung Flügel

```{r Ego-Netzwerke im Vergleich, message=FALSE, warning=FALSE, paged.print=FALSE}

par(mfrow=c(1,1), mar=c(2,1,2,1))

afdego <- make_ego_graph(g, order = 2, nodes = V(g)$name == "AfD", mode="all")
afdego1 <- afdego[[1]]

jaego <- make_ego_graph(g, order = 2, nodes = V(g)$name == "Junge Alternative", mode="all")
jaego1 <- jaego[[1]]

ibego <- make_ego_graph(g, order = 2, nodes = V(g)$name == "Identitaere Bewegung", mode="all")
ibego1 <- ibego[[1]]

fego <- make_ego_graph(g, order = 2, nodes = V(g)$name == "Fluegel", mode="all")
fego1 <- fego[[1]]

edge_density(afdego1, loops=FALSE)
edge_density(jaego1, loops=FALSE)
edge_density(ibego1, loops=FALSE)
edge_density(fego1, loops=FALSE)

# AFD-EGO 
plot(afdego1,
     asp=0,
     edge.arrow.size=.7, # Pfeilspitze auf .3
     edge.color="grey70", # Kantenfarbe 70% Grau
     layout=layout_with_fr, # Layout-Algorithmus Kamada-Kawai
     vertex.frame.color=NA, # keine Ränder bei den Vertices anzeigen
     vertex.label=(g)$name, # Nachnamen als Labels anzeigen
     edge.curved=curve_multiple(g), # Kanten sollen sich nicht überlagern
     main="Ego-Netzwerk AfD - 2. Grades", # Hauptüberschrift
     sub="Dichte = 0,101") # Unterüberschrift

# Junge Alternative-EGO 
plot(jaego1,
     asp=0,
     edge.arrow.size=.7, # Pfeilspitze auf .3
     edge.color="grey70", # Kantenfarbe 70% Grau
     layout=layout_with_fr, # Layout-Algorithmus Kamada-Kawai
     vertex.frame.color=NA, # keine Ränder bei den Vertices anzeigen
     vertex.label=(g)$name, # Nachnamen als Labels anzeigen
     edge.curved=curve_multiple(g), # Kanten sollen sich nicht überlagern
     main="Ego-Netzwerk Junge Alt. - 2. Grades", # Hauptüberschrift
     sub="Dichte = 0,222") # Unterüberschrift

# IdentBew-EGO 
plot(ibego1,
     asp=0,
     edge.arrow.size=.7, # Pfeilspitze auf .3
     edge.color="grey70", # Kantenfarbe 70% Grau
     layout=layout_with_fr, # Layout-Algorithmus Kamada-Kawai
     vertex.frame.color=NA, # keine Ränder bei den Vertices anzeigen
     vertex.label=(g)$name, # Nachnamen als Labels anzeigen
     edge.curved=curve_multiple(g), # Kanten sollen sich nicht überlagern
     main="Ego-Netzwerk Identitäre B. - 2. Grades", # Hauptüberschrift
     sub="Dichte = 0,307") # Unterüberschrift

# Flügel-EGO 
plot(fego1,
     asp=0,
     edge.arrow.size=.7, # Pfeilspitze auf .3
     edge.color="grey70", # Kantenfarbe 70% Grau
     layout=layout_with_fr, # Layout-Algorithmus Kamada-Kawai
     vertex.frame.color=NA, # keine Ränder bei den Vertices anzeigen
     vertex.label=(g)$name, # Nachnamen als Labels anzeigen
     edge.curved=curve_multiple(g), # Kanten sollen sich nicht überlagern
     main="Ego-Netzwerk Flügel - 2. Grades", # Hauptüberschrift
     sub="Dichte = 0,226") # Unterüberschrift


```

##### Dichte

Die Netzwerke unterscheiden sich gerade in der Dichte erheblich. Ob die
steigende Dichte mit der steigenden politischen Extremität einhergeht
lässt sich nicht mit 100% belegen, ist jedoch vorstellbar.

##### weitere Maße

##### Interessante Cluster/Komponenten

#### Zentralitätsmaße(?)

### Visualisierung (L)

#### Welche Ego-Netzwerke untersuchen wir?

#### Welche Arten und Weisen der Darstellung sind interessant?

#### Filterungen

## Schluss

### Zentrale Erkenntnisse (J)

#### Hypothesenüberprüfung

#### Netzwerkanalytische Erkenntnisse

#### Politische/Gesellschaftliche Erkenntnisse

### Limitation & Ausblick

Wenn mehrere Personen an einem Projekt arbeiten, muss die Arbeit
verständlicherweise aufgeteilt werden, um ihrem Umfang gerecht zu
werden. Bei qualitativen Analysen wie dieser, wurden nach neuen
Erkenntnissen die einzelnen Knoten zwar zyklisch überarbeitet, die
Gründlichkeit wird durch die verschiedenen Personen jedoch verringert.
Nicht jede\*r recherchiert gleich tief beziehungsweise gleich gründlich,
weshalb die Ergebnisse verfälscht oder nicht vollständig sein könnten.
Dazu kommt, dass es wenig bis keine offiziellen Quellen zu der
Biographie der Abgeordneten gibt, weshalb diese Informationen durch
verschiedene Zugänge gesammelt wurden. Auch die Forschungsmittel waren
sehr begrenzt. Es standen für ein Studienprojekt lediglich das Internet
und andere Recherchen zur Verfügung. Deshalb ist diese Recherche auch
nicht vergleichbar mit anderen von großen Magazinen wie beispielsweise
Katapult oder der Zeit, da wir weder die Ressourcen (Programme,
Algorithmen, Personenanzahl) noch den zeitlichen Aufwand aufweisen
können. 

Außerdem wurde nur zu etwas bekannteren "rechten" Verbindungen, wie dem
aufgelösten Flügel oder der Erfurter Resolution recherchiert, was das
Ausmaß der möglich rechten Verstrickungen der AfD natürlich minimiert.
Tiefer in rechte Netzwerke einzutauchen - zum Beispiel über Telegram-
oder Facebook Gruppen - hätte sowohl den Umfang der Forschung gesprengt,
als auch die persönliche Sicherheit riskiert. 

Festzuhalten gilt, einzelne Verbindungen der Abgeordneten und mögliche
rechtsextreme Neigungen sind nur bedingt auf die Partei zurückzuführen.
Auch wenn man hinsichtlich der zahlreichen rechten Verbindungen nicht
mehr von Einzelfällen sprechen kann, sind Verallgemeinerungen wie "Die
AfD ist rechtsextrem" schlichtweg zu umgehen, da einzelne Personen nicht
für die gesamte Partei stehen. Selbst wenn die Partei schon ins Auge des
Verfassungsschutzes fiel. 

Des weiteren gibt diese Arbeit nur einen Überblick über
AfD-Politiker\*innen aus Baden-Württemberg. Wie die Lage der Partei in
anderen Bundesländern oder gar in ganz Deutschland ist, ist somit nicht
begründet ableitbar. Zusätzlich kann diese Forschung keine direkten
Aussagen darüber treffen, wie "rechts" oder gar "gefährlich" einzelne
Abgeordnete sein könnten. Sie zeigt lediglich die verschiedenen
Verbindungen auf und ordnet sie je nach Organisation oder Vereinigung
ein. Gleichzeitig wurden nicht die Verbindungen der Abgeordneten
untereinander untersucht, was besonders die Netzwerkanalyse einschränkt.
Der mögliche Ursprung rechter Verbindungen oder Personencluster sind aus
unserer Forschung also nicht untersuchbar. 

Andere Recherchen, wie beispielsweise die des Katapult-Magazins, haben
sich bereits damit beschäftigt, wie rechts oder rechtsextrem einzelne
Bundestagsabgeordnete der AfD sind. Ein möglicher Schritt wäre, alle
bundesweiten AfD-Politiker\*innen zu untersuchen, sodass die Position
der Partei im rechten Spektrum ersichtlich wäre. Weiter könnten die
Verbindungen der Abgeordneten untereinander untersucht werden, um
Schlüsselpersonen der Partei herauszufinden und wie diese möglicherweise
Einfluss auf die Partei haben. Je nachdem wie weit die Forschung gehen
würde, müsste irgendwann der Verfassungsschutz übernehmen, dem das
alleinige Recht zusteht, die Partei als mögliche Gefährdung einzustufen.

### Teamreflexion

In einem Team zu arbeiten ist nie einfach -- besonders wenn die Arbeit
sich über einen so langen Zeitraum erstreckt wie diese soziale
Netzwerkanalyse. Früher oder später kommt man immer an einen Punkt, wo
nicht jede Person motiviert ist, das gefühlt zehntausendste Meeting mit
vollem Elan durchzuziehen.

Unsere Gruppe hatte das Glück, dass wir uns alle sehr für unser Thema
„Rechte Verbindungen der AfD" interessieren. Man könnte es schon fast
als Herzensangelegenheit bezeichnen, gerade weil das Thema im
Superwahljahr 2021 eine wichtigere Bedeutung denn je hatte und immer
noch hat. Was uns in diesem Moment noch nicht klar war: Die Recherche
wird ein langwieriger, anstrengender Prozess sein, der jede\*n an die
Grenzen der eigenen Motivation bringen wird.

Nach unserem motivierten Start suchten wir zunächst unsere Nodes
zusammen: Die Landtagsabgeordneten der AfD in Baden-Württemberg. Diese
teilten wir untereinander auf und begannen mit der ersten Recherche, um
mögliche rechte Verbindungen zu finden. Dort stießen wir auf die erste
Hürde: die Datenlage. Unsere Hauptquelle war ADIZ, eine sehr linke
Seite, weshalb wir alle Angaben nochmal überprüfen mussten. Außerdem
waren keine offiziellen Angaben von den Abgeordneten auf der Seite des
Landtags vorhanden. Deshalb nahm alleine die erste Recherche sehr viel
Zeit in Anspruch. Außerdem mussten wir uns darauf einigen, welche
Aspekte wir überhaupt betrachten wollen und welche rechten Verbindungen
geeignet sind. Als diese feststanden, mussten wir nochmal über die
Abgeordneten-Liste gehen, um gezielter zu recherchieren. Später
erweiterten wir nach Herr Sandhus Vorschlag noch um die
baden-württembergischen Bundestagsabgeordneten und den Vorstand der
Jungen Alternative Baden-Württemberg.

Jede Person geht natürlich anders an eine Recherche ran. Einige fuchsen
sich sehr stark rein und recherchieren einen einzigen Knoten über
Stunden, andere geben zwar ihr bestes, recherchieren aber nicht ganz so
tiefgründig. Da wir die Aufgaben aber unbedingt aufteilen mussten,
können wir bis heute natürlich nicht sagen, ob der Datensatz zu 100%
korrekt ist. Qualitative Inhaltsanalysen besitzen nun einmal eine
gewisser Fehlerquote und da wir immer und immer wieder über die Daten
gehen mussten, war es insgesamt ein sehr langwieriger Prozess.

Was unserem Team wahrscheinlich gut getan hätte, wären regelmäßigere
Treffen gewesen -- gerade während der tiefen Recherche, um immer auf dem
gleichen Stand zu sein. Lukas, als einziger PRler in unserer Gruppe
hatte einen komplett anderen Stundenplan als der Rest, weshalb er uns in
stressigen Phasen sehr viel abnehmen konnte. Aber dadurch waren wir auch
nicht immer auf dem gleichen Stand. Auch die genauen Aufgaben und das
weitere Vorgehen war nicht immer zu 100% klar. Dies erschwerte besonders
die letzten Schritte auf der Zielgeraden, wo jeder von uns nochmal sehr
viel Zeit reinstecken musste.

Ein weiterer erschwerender Faktor war -- wie oben angesprochen -- der
lange Zeitraum der Analyse. Eineinhalb Semester und einen Sommer lang
ein einziges Thema zu behandeln und besonders die aufwändige Recherche
zehrt sehr an den Nerven. Unser Thema ist zwar super spannend und es ist
auch super interessant herauszufinden, was hinter den AfDlern steckt und
wie rechts sie tatsächlich sind. Gleichzeitig ist es aber erstens sehr
frustrierend zu sehen, mit was Politiker\*innen alles durchkommen können
und zweitens, ist der gesamte Prozess sehr auslaugend. Besonders in den
letzten Wochen fehlte einfach die Motivation und wir sind sehr dankbar,
dass dieses Thema jetzt abgehakt ist. Wir sind sehr zufrieden, mit dem,
was wir herausgefunden haben -- bitte nicht falsch verstehen -- aber
nach dieser langen Zeit endlich zu einem Ende zu kommen ist wohl das
beste Gefühl.

## Anlagen

### Literatur (T)

### Quellen (Le)

### Datensatz githhub

### Verzeichnisse

#### Abbildungen

#### Tabellen

#### Abkürzungen?

### Eidesstattliche Versicherung

**Codebuch**

<https://raw.githubusercontent.com/hanniglu/sna-proj/main/codebuch>

**Edgelist**

<https://raw.githubusercontent.com/hanniglu/sna-proj/main/edges>

**Nodelist**

<https://raw.githubusercontent.com/hanniglu/sna-proj/main/nodes>

Wie erwartet sind die Organisationen die Nodes mit den höchsten
Degree-Werten.

```{r Dichte des Netzwerks}
ds <- degree(g)
ds
par(mfrow=c(1,1), mar=c(0,0,0,0))


shape <-vcount(g)
shape [V(g)$type == "1"] <- "square"
shape [V(g)$type == "2"] <- "circle"
shape [V(g)$type == "3"] <- "rectangle"
V(g)[V(g)$type == 1]$color <- "red" 
V(g)[V(g)$type == 2]$color <- "lightblue"
V(g)[V(g)$type == 3]$color <- "blue"
plot.igraph(g,vertex.shape=shape,
    layout=layout.auto,edge.curved=curve_multiple(g),vertex.label=NA,vertex.size=ds, main="Gesamtnetzwerk")
```

```{r}
wolle <- make_ego_graph(g, order = 1, nodes = V(g)$name == "Wolle", mode ="all")
wolle

wolle1<- wolle[[1]]

plot(wolle1, 
     main="Ego-Netzwerk Carola Wolle, erster Grad",
     vertex.color="gold",
     edge.color="grey80",
     edge.arrow.size=.3,
     edge.curved=curve_multiple(wolle1),
     sub="nur direkte Beziehungen des ersten Grads")
shape <-vcount(wolle1)
shape [V(wolle1)$type == "1"] <- "square"
shape [V(wolle1)$type == "2"] <- "circle"
plot.igraph(wolle1,vertex.size=15,vertex.shape=shape,
    layout=layout.auto)

V(wolle1)[V(wolle1)$type == 1]$color <- "pink" 
V(wolle1)[V(wolle1)$type == 2]$color <- "lightblue"
V(wolle1)[V(wolle1)$type == 2]$shape <- "circle" 
V(wolle1)[V(wolle1)$type == 1]$shape <- "square"

plot(wolle1, 
     main="Ego-Netzwerk Carola Wolle, erster Grad",
     edge.color="grey80",
     edge.arrow.size=.3,
     edge.curved=curve_multiple(wolle1),
     sub="nur direkte Beziehungen des ersten Grads")
```

```{r}
ds <- degree(g)
ds


par(mfrow=c(1,2.5), mar=c(0,0,2,1))
shape <-vcount(g)
shape [V(g)$type == "1"] <- "square"
shape [V(g)$type == "2"] <- "circle"
shape [V(g)$type == "3"] <- "rectangle"
V(g)[V(g)$type == 1]$color <- "pink" 
V(g)[V(g)$type == 2]$color <- "lightblue"

plot.igraph(g,vertex.shape=shape,
    layout=layout.auto,edge.curved=curve_multiple(g),vertex.label=NA,vertex.size=ds, main="Gesamtnetzwerk")
plot(wolle1, main="Ego-Netzwerk Wolle")
par(mfrow=c(1,1), mar=c(0,0,1,1))
```
