---
title: "Coaching Session 25.10.2021"
author: "Lukas Hannig, Leonie Kupferschmidt, Jana Prochazka, Antonia Zwicker"
date: "20 10 2021"
output: html_document
---

```{r setup, include=FALSE}
knitr::opts_chunk$set(echo = TRUE)
```

## Ideen für den edit Bericht

Grundsätzlich möchten wir uns von der "Machart" her an einem Artikel des Katapult-Magazins orientieren:\
<https://katapult-magazin.de/de/artikel/30-bis-66-prozent-rechtsextrem>

-   Definitionen für wichtige Begriffe liefern

-   Organisationen und Akteure näher beschreiben (die besonders auffälligen)

-   Einteilung der Akteure in moderat, rechts und sehr rechts (je nach Datenlage)

-   Wichtige (öffentlich zugängliche) Quellen nennen und ggf. erklären

-   U.U. auch andere Rechercheprojekte zum Thema erwähnen (so können die Menschen weiterlesen und sich informieren)

**Kerngedanke bzw. -aussage des Beitrages:**

Wie stark sind baden-württembergische AfDler:innen in rechtsextreme Gruppierungen vernetzt und welche besonderen Verbindungen und Effekte lassen sich erkennen? Gibt es besonders wichtige Akteure?

## Ideen für die Visualisierung unserer Daten

-   Ein oder mehrere Netzwerke mit flourish (mit der Möglichkeit zu filtern)

    -   Filtern nach Aktueren mit Verbindungen zu bestimmten Vereinigungen

    -   Filtern nach anderen Eigenschaften (bspw. Alter o.ä.)

-   Mehrere Ego-Netzwerke (um die Einflüsse der Akteure hervorzuheben)

    -   AfD als Standard

    -   Junge Alternative

    -   Identitäre Bewegung

    -   Flügel

-   *types* auf jeden Fall unterschiedlich darstellen

-   Knotengröße nach Anzahl der Verbindungen verändern

## Mögliche Theorien

-   Aktivitäts-Foki

    -   Sind Mitglieder bestimmter Organisationen generell stärker vernetzt?

    -   Sind Mitglieder bestimmter Organisationen mit bestimmten anderen Organisationen verknüpft?

-   Homophilie

    -   einzige Anhaltspunkte wären hier geograpische Herkunft (bzw. Wahlkreise) oder Alter

    -   fällt eher weg

-   (negative) Transitivität

    -   Korellieren bestimmte Mitgliedschaften miteinander (bspw. JA und IB, ...)?

    -   Umgekehrte Wirkung: AfDler:innen, die nicht im Flügel sind, sind auch seltener in der bspw. IB?

-   Zugang zu Informationen / Macht

    -   zeigt sich bei den "inoffiziellen" Organisationen, wie IB oder Flügel genauso viel oder gar mehr Vernetzung, wie bei den "offiziellen" (AfD, JA etc.)

-   Koordination

    -   hohe Zentralisierung führt zu koordiniertem Handeln

    -   wäre interessant, aber eher für eine andere Recherche

        -   Sind IB oder JA enger um bestimmte Personen vernetzt als die AfD und dementsprechend "schlagkräftiger"?

## Offene Fragen

-   Wie wünschen Sie sich den Umfang des Artikels? (2000 Wörter sind ja schon sehr viel)

-   Wie genau sollen wir den Forschungsbericht aufbauen?

    -   bisher recht wenig Input diesbezüglich

    -   Beispiele sind sehr umfangreich

    -   Abgabe in welcher Form (pdf, word, rmd, ...)

-   Generell etwas Input zum Thema Datenaufbereitung wäre noch interessant.

```{r cars}
summary(cars)
```

## Including Plots

You can also embed plots, for example:

```{r pressure, echo=FALSE}
plot(pressure)
```

Note that the `echo = FALSE` parameter was added to the code chunk to prevent printing of the R code that generated the plot.
